臺灣臺北地方法院刑事判決　　　　　　　　　　　　　九十三年度訴字第六七六號
　　公　訴　人　臺灣臺北地方法院檢察署檢察官
　　被　　　告　乙○○○
右列被告因偽造文書案件，經檢察官聲請簡易判決處刑（九十三年度撤緩偵字第五０
號），本院認為不宜以簡易判決處刑，改依通常程序審理，被告於準備程序進行中，
就被訴事實為有罪之陳述，經本院合議庭裁定進行簡式審判程序，本院判決如左：
    主  文
乙○○○連續行使偽造私文書，足以生損害於他人，處有期徒刑參月，如易科罰金，
以參佰元折算壹日。偽造之龍形行統一發票專用章壹枚、統一發票（號碼PW 0000000
0、PW 00000000）貳張上「營業人蓋用統一發票專用章」欄內所示「龍形行統一發票
專用章」之印文各壹枚均沒收。
    事  實
一、乙○○○與甲○○為母子關係，二人於臺北縣中和市○○街一○三巷三六之二號
  　共同開設龍形行商號，並由甲○○登記為負責人，從事玻璃纖維及室內設計等工
  　作，嗣於民國（下同）九十一年七、八月間，雙方因經營理念不合，而有爭執，
    最後並決定拆夥，甲○○遂要求乙○○○返還「龍形行統一發票專用章」，乙○
    ○○將該發票章返還後，竟基於連續行使偽造私文書之犯意，未經龍形行負責人
    甲○○之同意，先於九十一年九月間，在臺北市景美區某刻印店，利用不知情之
    人，偽刻「龍形行統一發票專用章」一枚後，分別於九十一年九月十九日、九月
    二十四日為請款而開立龍形行請領之統一發票（號碼PW 00000000、PW 00000000
    ）給與松達汽車冷凍有限公司及星鋼機電工程有限公司，並蓋用上開偽造之「龍
    形行統一發票專用章」於統一發票上後，再分別交付而加以行使，足生損害於甲
    ○○。嗣經甲○○發現提出告訴始查獲上情，並扣得偽造「龍形行統一發票專用
    章」一枚。
二、案經甲○○訴由臺北市政府警察局文山第二分局報請臺灣臺北地方法院檢察署檢
    察官聲請簡易判決處刑，本院認為不宜以簡易判決處刑改依通常程序審理，乙○
    ○○於準備程序進行中就被訴事實為有罪之陳述，經本院合議庭裁定由受命法官
    進行簡式審判程序。
    理  由
一、右揭事實，業據被告乙○○○於警詢、偵查中及本院審理時自白不諱，核與告訴
    人甲○○於警詢及偵查中之指訴相互符合，復有被告開立之龍形行統一發票（號
    碼PW 00000000、PW 00000000）影本二紙附卷及偽造之「龍形行統一發票專用章
    」一枚扣案可稽，事證明確，被告犯行，應堪認定。
二、核被告所為係犯刑法第二百十六條、第二百十條行使偽造私文書罪。被告偽造印
    章、印文之行為，係偽造私文書之階段行為，而偽造私文書之低度行為復為行使
    之高度行為所吸收，均不另論罪（最高法院四十四年臺上字第八六四號判例參照
    ，起訴書認另構成刑法第二百十七條偽造印章、印文罪，容有誤會）。被告所為
    行使偽造私文書二行為，時間緊接，所犯罪名相同，顯係出於概括之犯意為之，
    為連續犯，依刑法第五十六條之規定以一罪論，並加重其刑。爰審酌被告與告訴
    人係母子關係，為了完成交易請領款項而偽造印章開立統一發票二紙之犯罪動機
    、目的、手段、所生危害及其犯後坦承犯行，態度良好等一切情狀，量處如主文
    所示之刑，並諭知易科罰金之折算標準，以資懲儆。扣案偽造之「龍形行統一發
    票專用章」一枚、龍形行統一發票（號碼PW 00000000、PW 00000000）二張上「
    營業人蓋用統一發票專用章」欄內所示「龍形行統一發票專用章」之印文各一枚
    ，爰依刑法第二百十九條之規定沒收之。
三、據上論斷，應依刑事訴訟法第四百五十二條、第二百七十三條之一第一項、第二
    百九十九條第一項前段、刑法第五十六條、第二百十六條、第二百十條、第四十
    一條第一項前段、第二百十九條，罰金罰鍰提高標準條例第二條，判決如主文。
本案經檢察官林宗志到庭執行職務
中　　　華　　　民　　　國　　九十三　　年　　　六　　　月　　二十三　　日
                    臺灣臺北地方法院刑事第十五庭
                                          法  官  薛中興
右正本證明與原本無異。
如不服本判決，應於判決送達後十日內，向本院提出上訴狀。
                                          書記官  王黎輝
中　　　華　　　民　　　國　　九十三　　年　　　六　　　月　　二十三　　日
附錄本案所犯法條全文
中華民國刑法第二百十六條
行使第二百十條至第二百十五條之文書者，依偽造、變造文書或登載不實事項或使登
載不實事項之規定處斷。
中華民國刑法第二百十條
偽造、變造私文書，足以生損害於公眾或他人者，處五年以下有期徒刑。
